【裁判字號】    92,易,194
【裁判日期】    920513
【裁判案由】    違反家庭暴力防治法
【裁判全文】
臺灣嘉義地方法院刑事判決                          九十二年度易字第一九四號
    公  訴  人  臺灣嘉義地方法院檢察署檢察官
    被      告  甲○○原名吳.
右列被告因違反家庭暴力防治法之保護令案件，經檢察官聲請簡易判決處刑（聲請案
號：民國九十二年度偵字第二０四九號），經本院簡易庭認為有刑事訴訟法第四百五
十一條之一第四項但書之情形，而應適用通常程序審判，本院判決如左：
    主  文
甲○○違反法院依家庭暴力防治法第十三條所為「禁止直接或間接騷擾行為」之民事
通常保護令裁定，處拘役肆拾日，如易科罰金，以參佰元折算壹日。緩刑貳年，緩刑
期內付保護管束。
    事  實
一、甲○○係乙○○（原名劉潔旻）之夫，二人間具有家庭暴力防治法第三條第一款
    所定之家庭成員關係。甲○○曾於民國九十一年十月三十一日經本院家事法庭依
    家庭暴力防治法第十九條第二項規定，以九十一年家護聲字第六號民事通常保護
    令裁定本院九十年度家護字第一六一號通常保護令之有效期間延長一年，令其不
    得對乙○○實施身體上或精神上不法侵害之行為，不得直接或間接對乙○○為騷
    擾行為。詎甲○○竟於九十二年三月十四日上午七時五十分許，至乙○○位於嘉
    義市○區○○路八十一號之工作場所，破壞門鎖強行進入，並以強制力扯斷電話
    線路（毀損部分已撤回告訴），妨害乙○○行使撥打電話之權利，並以此向乙○
    ○騷擾，而有違反上開保護令之行為。
二、案經乙○○訴由嘉義市警察局第一分局報請台灣嘉義地方法院檢察署檢察官偵查
    起訴。
    理  由
一、訊據被告甲○○對於右揭犯行於本院審理時坦承不諱（本院九十二年四月廿九日
    審判筆錄第三頁），核與告訴人乙○○指訴之情節相符（見警卷第四至五頁，本
    院上開審判筆錄第三頁），並有現場照片四張附卷可資佐證（見偵卷第八頁）。
    又被告業經本院於九十年八月六日依家庭暴力防治法第十三條第二項規定，以九
    十年度家護字第一六一號核發民事通常保護令裁定「吳芫銳（即甲○○）不得對
    劉潔旻實施身體或精神上不法侵害之行為；不得直接或間接對於劉潔旻為騷擾之
    聯絡行為；本保護令之有效期間為壹年。」並經本院於九十一年十月三十一日另
    以九十一年家護聲字第六號民事裁定，延長上開通常保護令之有效期間壹年等情
    ，有該裁定二份在卷（見警卷第十頁，偵卷第十一至十二頁）可憑，而上開事實
    ，復為被告到庭所自承，是本件事證明確，被告犯行，堪以認定。
二、核被告所為，係犯家庭暴力防治法第五十條第二款之違反保護令罪，刑法第三百
    零四條第一項之強制罪。被告所犯上開二罪間係一騷擾行為所致，為一行為觸犯
    數罪名之想像競合犯，應依刑法第五十五條前段之規定，從一重之違反保護令罪
    處斷。爰審酌被告與告訴人案發當時為夫妻關係，被告所犯雖已破壞家庭和諧，
    造成家庭成員身心之痛苦，惟雙方業已離婚，且已與告訴人達成和解，獲得原諒
    （本院上開審判筆錄第三頁），及於本院審理時坦承犯行，態度良好等一切情狀
    ，量處如主文所示之刑，並諭知易科罰金之折算標準，以示懲儆。查被告前未曾
    受有期徒刑以上刑之宣告，有臺灣高等法院被告全國前案紀錄表可參，因一時失
    慮，偶罹刑典，經此偵審之教訓，當知所警惕，信無再犯之虞，本院認其所宣告
    之刑，以暫不執行為適當，併予宣告緩刑二年，以勵自新，及依家庭暴力防治法
    第三十條第一項規定諭知於緩刑期內付保護管束，以觀後效。
三、至公訴意旨另以：被告甲○○於九十二年三月十四日上午七時五十分許，至其妻
    乙○○位於嘉義市○區○○路八十一號工作地點，破壞門鎖強行進入，並以強制
    力扯斷電話線路，因認被告另涉有刑法第三百五十四條毀損罪嫌。惟按告訴乃論
    之罪，告訴人於第一審辯論終結前，得撤回告訴；又其告訴經撤回者，法院應諭
    知不受理之判決，刑事訴訟法第二百三十八條第一項及第三百零三條第三款定有
    明文。本件被告因毀損罪嫌，經檢察官提起公訴，認為係犯刑法第三百五十四條
    之毀損罪嫌。惟依同法第三百五十七條之規定，須告訴乃論，茲告訴人乙○○已
    具狀撤回告訴，有撤回狀附卷可稽，依照前開法條之規定，原應諭知不受理，惟
    公訴意旨認此部分與前揭有罪部分，有裁判上一罪之想像競合關係，爰不另為不
    受理諭知，附此說明。
據上論斷，應依刑事訴訟法第二百九十九條第一項前段，家庭暴力防治法第五十條第
一款、第二款、第三十條第一項，刑法第十一條前段、第五十五條、第七十四條第一
款、第四十一條第一項前段，罰金罰鍰提高標準條例第二條，判決如主文。
本案經檢察官游悅晨到庭執行職務
中      華      民      國    九十二    年      五      月     十三     日
                                臺灣嘉義地方法院刑事第一庭
                                        法  官  李  文  輝
右正本證明與原本無異。
如不服本判決，應於判決送達後十日內向本院提出上訴狀( 應附繕本 )。
中      華      民      國    九十二    年      五      月     十三     日
                                        書記官  林  育  興
附錄本案論罪科刑法條全文：
家庭暴力防治法第五十條
違反法院依第十三條、第十五條所為之下列裁定者，為本法所稱之違反保護令罪，處
三年以下有期徒刑、拘役或科或併科新台幣十萬元以下罰金︰
一  禁止實施家庭暴力行為。
二  禁止直接或間接騷擾、接觸、通話或其他連絡行為。
三  命遷出住居所。
四  遠離住居所、工作場所、學校或其他特定場所。
五  命完成加害人處遇計畫：戒癮治療、精神治療、心理輔導或其他治療、輔導。
刑法第三百零五條
以加害生命、身體、自由、名譽、財產之事，恐嚇他人致生危害於安全者，處二年以
下有期徒刑、拘役或三百元以下罰金。


司法院資訊處製作；財團法人民間司法改革基金會備份。
